臺灣新竹地方法院刑事判決
109年度訴字第826號
公  訴  人  臺灣新竹地方檢察署檢察官劉晏如
被      告  林宗勳



上列被告因傷害案件，經檢察官提起公訴（108年度偵字第13696
號），本院判決如下：
    主      文
本件公訴不受理。
    理      由
一、公訴意旨詳如附件即檢察官起訴書之記載。
二、按告訴乃論之罪，告訴人於第一審辯論終結前得撤回其告訴
    ；又告訴經撤回者，應諭知不受理之判決，並得不經言詞辯
    論為之，刑事訴訟法第238 條第1 項、第303 條第3 款、第
    307 條定有明文。
三、查本件告訴人對被告提出傷害罪告訴案件，公訴意旨認係觸
    犯刑法第277條第1項之罪，依同法第287條之規定，須告訴
    乃論。茲因告訴人與被成立和解，告訴人亦具狀撤回告訴，
    有刑事撤回告訴狀1份附卷可稽，揆諸前揭說明，爰不經言
    詞辯論，逕為諭知不受理之判決。
四、據上論斷，應依刑事訴訟法第303 條第3 款、第307 條，判
    決如主文。
中　　華　　民　　國　 110　　年　　2　　月　　19　　日
                  刑事第四庭    審判長法  官 陳健順

                                      法  官 楊祐庭

                                      法  官 湯淑嵐
以上正本證明與原本無異。
如不服本判決應於收受本判決後20日內向本院提出上訴書狀，上
訴書狀應敘述具體理由。上訴書狀未敘述上訴理由者，應於上訴
期間屆滿後20日內補提理由書狀於本院(均須按他造當事人之人
數附繕本)「切勿逕送上級法院」。
中　　華　　民　　國　　110 　年　　2 　　月　　20　　日
                                      書記官  吳玉蘭
附件：
臺灣新竹地方檢察署檢察官起訴書
                                    108年度偵字第13696號
　　被　　　告　林宗勲 　男　34歲（民國00年0月00日生）
　　　　　　　　　　　　住○○市○○區○○○路000巷00號
　　　　　　　　　　　　居新竹縣○○鎮○○街000號
　　　　　　　　　　　　國民身分證統一編號：Z000000000號
　　選任辯護人　林君鴻律師
上列被告因傷害案件，業經偵查終結，認應提起公訴，茲將犯罪
事實及證據並所犯法條分敘如下：
        犯罪事實
一、林宗勲因細故與謝正一發生爭執，竟基於傷害之犯意，於民
    國108年10月18日20時45分許，在新竹市○區○○路0段00巷0號
    之新竹市文化局演藝廳廁所內毆打謝正一，致謝正一受有腦
    震盪併左臉挫瘀傷、左胸及左前臂挫瘀傷等傷害。
二、案經謝正一訴由新竹市警察局第一分局報告偵辦。
        證據並所犯法條
一、證據清單及待證事實：
編號 證據名稱 待證事實  ㈠ 被告林宗勲於偵查中之供述。 證明被告與告訴人謝正一於上述時地發生肢體衝突之事實。  ㈡ 證人謝正一於警詢及偵訊中之證述。 證明告訴人於上述時地遭被告毆打之事實。  ㈢ 證人陳錫偉於警詢及偵訊中之證述。 證明告訴人遭毆打後有向證人陳錫偉陳述被毆打之經過，且告訴人外觀明顯有受傷之事實。  ㈣ 證人黃俊傑於偵查中之證述。 證明告訴人遭毆打後旋報警處理，且證人黃俊傑到場處理後，發現告訴人外觀明顯有受傷之事實。  ㈤ 國軍新竹地區醫院附設民眾診療服務處診斷證明書。 證明告訴人受有腦震盪併左臉挫瘀傷、左胸及左前臂挫瘀傷等傷害之事實。 
二、核被告所為，係犯刑法第277條第1項之傷害罪嫌。
三、依刑事訴訟法第251條第1項提起公訴。
　　此　致
臺灣新竹地方法院
中　　華　　民　　國　 109　　年　　9 　　月　　11　　日

　　　　　　　　　　　　　　  檢  察  官  劉  晏  如